【裁判字號】    90,易,2647
【裁判日期】    900924
【裁判案由】    毒品危害防制條例
【裁判全文】
臺灣臺中地方法院刑事判決                          九十年度易字第二六四七號
    公  訴  人  台灣台中地方法院檢察署檢察官
    被      告  甲○○
右列被告因違反毒品危害防制條例案件，經檢察官提起公訴（九十年度偵字第一三七
七九號），本院判決如左：
    主      文
甲○○持有第一級毒品，累犯，處有期徒刑壹年；扣案之海洛因參包（驗後淨重零點
捌玖公克）（包裝重零點捌貳公克），沒收銷燬之。
    事      實
一、甲○○前於民國（下同）八十五年間有違反麻醉藥品管理條例之犯罪紀錄。又於
    八十六年間因違反麻醉藥品管理條例及竊盜罪，分別經本院及台灣高等法院台中
    分院，判處有期徒刑三月、一年六月確定，經定應執行刑為有期徒刑一年八月，
    經一部執行後，於八十七年五月七日假釋（期滿日為八十八年一月十日），嗣因
    另犯他罪，前開假釋經撤銷，自八十八年五月三日起執行剩餘刑期七月四日，甫
    於八十八年十二月六日執行完畢。惟其又於前開假釋間內，再犯竊盜罪及違反毒
    品危害防制條例之案件，經本院分別判處有期徒刑一年、五月確定，經定執行刑
    為有期徒一年四月，甫於八十九年十一月二十四日假釋，交付保護管束（假釋期
    滿為九十年三月十七日）。仍不知悔改，復於九十年五月二十三日下午八時許，
    在台中市○區○○路三五六號聯欣飯店二○二號房內，以新台幣六千元（下同）
    向「林進龍」購買第一級毒品海洛因三包（驗後淨重○點八九公克），及以四千
    元之價格購買安非他命第二級毒品安非他命乙包（另涉施用第二級毒品安非命部
    分，由公訴人另案起訴，已為本院另案判決），而非法持有之，以便供其與載青
    森、盧進宗（均由檢察官另案偵辦）施用。嗣於同日下午下午九時許，甲○○與
    載青森、盧進宗三人，在上址為警臨檢查獲，並扣得其三人所有供其三人吸食安
    非他命所用之吸食器乙組，並於甲○○上衣口袋內扣得第一級毒品海洛因三包（
    持有海洛因部分由檢察官另案偵辦）及第二級毒品安非他命乙包（毛重三公克，
    含袋重）。
二、案經臺灣台中地方法院檢察署檢察官自動檢舉偵查起訴。
    理      由
一、訊據被告甲○○對於右揭事實，坦承不諱，核與其於偵查中所述相符（見臺灣臺
    中地方法院檢察署九十年度毒偵字第二七六五號偵查卷第五十一頁）。其持有海
    洛因之事實，亦核與載青森、盧進宗二人於警訊中供述情節相符（同右偵查卷第
    十五至十八頁）。而被告持有而遭扣案之海洛因三包，經送內政部警政署刑事警
    察局鑑定，結果確係海洛因無訛（驗後淨重○．八九公克）（包裝重○．八二公
    克），此有法務部調查局編號（９０）陸（一）00000000號鑑定通知書
    乙紙（同右偵查卷第五十三頁），在卷可稽。是被告之自白，應認與事實相符。
    此外，復有卷附之照片二幁（見前開偵查卷第三十九、四十一頁）可憑。是本件
    事證明確，被告犯行堪予認定。
二、按海洛因為毒品危害防制條例第二條所稱之第一級毒品，不得非法持有。是被告
    持有上開扣案之第一級毒品海洛因，核其所為係犯毒品危害防制條例第十一條第
    一項持有第一級毒品罪。查被告前因竊盜罪及違反毒品危害防制條例之案件，經
    本院分別判處有期徒刑一年、五月確定，經定執行刑為有期徒一年四月，甫於八
    十九年十一月二十四日假釋，交付保護管束已於九十年三月十七日期滿（即執行
    完畢）之事實，有上開刑案資料查註紀錄表、被告全國前案紀錄表可稽，其於五
    年以內再犯本件有期徒刑以上之罪，為累犯，應依刑法第四十七條規定加重其刑
    。爰審酌被告前於八十五年間有違反麻醉藥品管理條例之犯罪紀錄。又於八十六
    年間因違反麻醉藥品管理條例及竊盜罪，分別經本院及台灣高等法院台中分院，
    判處有期徒刑三月、一年六月確定，經定應執行刑為有期徒刑一年八月，經一部
    執行後，於八十七年五月七日假釋（期滿日為八十八年一月十日），嗣因另犯他
    罪，前開假釋經撤銷，自八十八年五月三日起執行剩餘刑期七月四日，甫於八十
    八年十二月六日執行完畢，亦有上開刑案資料查註紀錄表、被告全國前案紀錄表
    可按，其又經二次觀察、勒戒，一次強制戒治之處分，竟甫於上開假釋期滿後二
    月餘，即再犯本件犯行，足見不知檢束行為，品行不端，及其犯罪之動機、目的
    、手段、持有毒品海洛因之數量，然犯罪後坦承犯行之態度等一切情狀，爰量處
    如主文所示之刑。至扣案之海洛因三包（驗後淨重○．八九公克）（包裝重○．
    八二公克），為第一級毒品，應依毒品危害防制條例第十八條第一項前段規定，
    予以沒收銷燬。至鑑驗所耗用之毒品既已滅失，自無庸宣告沒收銷燬，併予敘明
    。
據上論斷，應依刑事訴訟法第二百九十九條第一項前段，毒品危害防制條例第十一條
第一項、第十八條第一項前段，刑法第十一條前段、第四十七條，判決如主文。
中      華      民      國      九十    年      九      月    二十四    日
                                            臺灣台中地方法院刑事第三庭
                                                法  官  陳  添  喜
右正本證明與原本無異。
如不服本判決，應於送達後十日內向本院提出上訴狀(須附繕本)，上訴於台灣高等
法院台中分院。
                                               書記官
中      華      民      國      九十    年      九      月    二十四    日
附錄論罪科刑法條全文：
毒品危害防制條例第十一條第一、二項：
持有第一級毒品者，處三年以下有期徒刑、拘役或新臺幣五萬元以下罰金。
持有第二級毒品者，處二年以下有期徒刑、拘役或新臺幣三萬元以下罰金。


司法院資訊處製作；財團法人民間司法改革基金會備份。
